臺灣高等法院交通事件裁定　　　　　　 96年度交抗字第510號
抗　告　人
即受處分人　甲○○
上列抗告人因違反道路交通管理處罰條例案件，不服臺灣板橋地
方法院，中華民國96年5月28日所為裁定（96年度交聲字第507號
），提起抗告，本院裁定如下：
    主  文
抗告駁回。
    理  由
一、抗告意旨略以：本人沒有闖紅燈是事實，且該「不肖交警」
    於深夜打開警報器，讓本人誤以為是救護車，所以暫停禮讓
    ，如此卻換來一張紅單；近聞交警為了「業績」，經常欺負
    百姓，附有剪報及現場照片以供參考云云。
二、原裁定略以：(一)原處分意旨略以：異議人即受處分人甲○○
    於民國96年2月3日23時0分許因騎乘BBN-709號重型機車，行
    經臺北縣中和市○○路、景德街口，經臺北縣政府警察局中
    和分局以第CO0000000號違反道路交通管理事件通知單，攔
    停舉發違反道路交通管理處罰條例第53條第1項「闖紅燈」
    ，案移交通部公路總局臺北區監理所板橋監理站，遂以板監
    裁字裁41－CO0000000號裁決書裁決之，異議人不服，遂提
    起本案異議。(二)異議意旨略以：該名員警所指與事實不符
    ，舉發路段正在施工且舉發地號誌燈號係黃綠燈閃爍，異議
    人有照相為證。爰聲明異議，請求撤銷原處分云云。(三)按汽
    車駕駛人，行經有燈光號誌管制之交岔路口闖紅燈者，處新
    台幣 (下同)1800 元以上5400元以下罰鍰，道路交通管理處
    罰條例第53條定有明文。次按汽車駕駛人有上開情形時，除
    依原條款處罰鍰外，並記違規點數三點，前開條例第63條第
    1 項第3款亦有規定。(四)經查，本件異議人即受處分人甲○
    ○騎乘BBN－709號重型機車，於96年2月3日23時許，於行經
    臺北縣中和市○○路與景德街之設有燈光號誌管制之交岔路
    口時，當時景德街為綠燈，而景平路為紅燈，警員擬自景德
    街經過，此時異議人沿景平路由中和往新店方向，直接自警
    員面前經過而未停等紅燈，警員遂追向異議人，至景平路67
    號前，始將異議人攔停。異議人闖紅燈之違規事，經警員當
    場目睹並掣單舉發屬實；又本案異議人所提供之佐證照片係
    警員攔查之地點（臺北縣中和市○○路61之8號），並非違
    規地點（臺北縣中和市○○路、景德街口），此有臺北縣政
    府警察局中和分局96年3月13日北縣警中申字第0960012081
    號函所附掣單員警書面說明之受理違反交通管理事件被通知
    人申訴理由查詢表及攔查地點之台北縣電子地圖附卷可參。
    依上開函文內容，已足認定異議人確有違規情事甚明。(五)再
    按交通警員掣單舉發違反道路交通管理處罰條例所列之違規
    事實，本質上為行政處分，係公務員基於職務上權力，依法
    就特定之具體事件所為具有公法上效果之單方行政行為，基
    於公務員為公法上行為具有公信力之原則，該行政處分當可
    被推定為真正，其據以依法處分之事實認定亦為真正無誤，
    本此公信原則，立法者以道路交通管理處罰條例第92條第3
    項之授權，賦予行政機關訂定違反道路交通管理事件統一裁
    罰基準及處理細則，使執勤員警得當機處分，以達其維護交
    通秩序、安全之行政目的。本件經查無任何證據足資證明執
    勤員警有何捏造事實違法取締之不法情事，執勤員警本其維
    護交通秩序、安全職責所為之舉發，自應受到合法、正確之
    推定。綜上所述，異議人空言否認前開違規行為，無非事後
    倖卸之詞，不足採信，異議人上開違規行為堪以認定。是原
    處分機關據以援引首揭規定，對異議人裁處罰鍰1800元，並
    記違規點數計三點，於法並無違誤或不當之處，本件異議為
    無理由，應予駁回。另異議人聲請傳訊掣單之警員到庭證述
    ，因掣單警員已以書面說明詳實，並附攔查地點之臺北縣電
    子地圖，原審認異議人違規事實明確，並無傳訊之必要，附
    此說明。
三、本院查：抗告人對於其於96年2月3日23時0分許因騎乘BBN-7
    09號重型機車，行經臺北縣中和市○○路、景德街口乙情並
    不爭執，惟堅詞否認有闖紅燈之情事。然交通警察製單舉發
    違反道路交通管理處罰條例所列之違規事實，本質上為行政
    處分，係公務員基於職務上之權力，依法就特定之具體事件
    所為之具公法上效果之單方面行政行為，基於公務員為公法
    上行為具有公信力之原則，該行政行為當可被推定為真正，
    舉發員警與抗告人間並無嫌隙，應無無端舉發之理。抗告意
    旨稱該交警打開警報器而讓伊誤以為是救護車，所以暫停禮
    讓云云，惟抗告人於96年4月13日向台北區監理所板橋監理
    站提出之聲明異議狀，對於上情卻隻字未提，顯係臨訟空言
    主張，且救護車與警車並無誤認之虞，此乃一般常識，抗告
    人上開辯解，自難採信，至於所附剪報數則，與本案無關，
    難為有利之認定；另抗告人提供之現場照片，乃係警員攔查
    之地點，並非違規地點，原審已詳為審酌（見原裁定理由四
    ），是抗告人有闖紅燈違規之事實應堪認定。綜上，原裁定
    認原處分機關依道路交通管理處罰條例第53條、第63條第1
    項第3款規定，裁處抗告人罰鍰及記點，並無不當，而駁回
    抗告人異議之聲明，經核並無不合，
    本件抗告為無理由，應予駁回。
據上論結，應依道路交通案件處理辦法第26條，刑事訴訟法第41
2條，裁定如主文。
中　　華　　民　　國　　96　　年　　7 　　月　　11　　日
                  刑事第十七庭  審判長法　官  趙功恆
恆　　　　　　　　　　　　　        　法  官  高明哲
　　　　　　　　　　　　　　　      　法  官  孫惠琳
以上正本證明與原本無異。
不得再抗告。
                                      書記官  魏汝萍
中　　華　　民　　國　　96　　年　　7 　　月　　11　　日
